【裁判字號】    99,司財管,23
【裁判日期】    990720
【裁判案由】    選任遺產管理人
【裁判全文】
臺灣彰化地方法院民事裁定            99年度司財管字第23號
聲  請  人  財政部臺灣省中區國稅局員林稽徵所
法定代理人  甲○○
關  係  人  涂國慶律師
上列聲請人聲請為被繼承人乙○○選任遺產管理人事件，本院裁
定如下：
    主  文
選任涂國慶律師為被繼承人乙○○之遺產管理人。
程序費用由被繼承人乙○○之遺產負擔。
    理  由
一、本件聲請意旨略以：被繼承人乙○○（男，民國46年2月5日
    出生，身分證統一編號：Ｚ000000000號，生前籍設臺灣省彰
    化縣員林鎮○○里○○鄰○○街44號）滯欠97年度綜合所得稅
    ，而於民國99年1月16日死亡，其全體繼承人均已拋棄繼承
    而無遺產管理人，致國庫對聲請人之稅務債權無法行使，聲
    請人爰依民法第1178條第2項向法院聲請選任遺產管理人等
    語。
二、按：繼承開始時，繼承人之有無不明，而無親屬會議或親屬
    會議未於一個月內選定遺產管理人者，利害關係人得聲請法
    院選任遺產管理人，此觀民法第1177條、第1178條第2項規
    定自明。
三、次按：先順序繼承人均拋棄其繼承權時，由次順序之繼承人
    繼承；其次順序繼承人有無不明或第四順序之繼承人均拋棄
    其繼承權者，準用關於無人承認繼承之規定，民法第1176條
    第6項定有明文。
四、查：聲請人主張之事實，業據提出被繼承人乙○○之除戶戶
    籍謄本、繼承系統表、財政部財稅資料中心家庭成員資料查
    詢清單、財產歸屬清單、97年度綜合所得稅各類所得資料清
    單、本院99年2月25日彰院賢家康99年度司繼136字第099000
    6491號函影本各一份為證，並經本院依職權調取本院99年度
    司繼字第136號、第158號拋棄繼承卷宗，經核無訛，堪信屬
    實，且與上開規定並無違誤，故聲請人選任遺產管理人之聲
    請應予准許。
五、次查：衡諸民法關於遺產管理人職務之規定，涉及法律相關
    專業知識，而律師不但具有法律相關專業知識，其行止亦受
    律師法之規範，是由其擔任被繼承人之遺產管理人，應稱妥
    適，適涂國慶律師（住址：臺灣省臺中市○○路86號二樓之
    1，電話：00-00000000）同意擔任本件遺產管理人乙節，有
    彰化律師公會志願擔任遺產管理人名單、本院公務電話記錄
    各一份在卷可考，故選任涂國慶律師為被繼承人之遺產管理
    人，處理關於被繼承人遺產之相關法律關係。
六、依非訟事件法第157條，爰裁定如主文。
七、如對本裁定抗告，須於裁定送達後10日之不變期間內，向本
    院提出抗告狀，並繳納抗告費新臺幣1,000元。
中    華    民    國    99    年    7     月    20    日
                  家事法庭      司法事務官  康景翔

司法院資訊處製作；財團法人民間司法改革基金會備份。
